臺灣屏東地方法院刑事判決　　　　　　　96年度訴字第1090號
公　訴　人　臺灣屏東地方法院檢察署檢察官
被　　　告　甲○○
　　　　　　　　　　現於臺灣屏東監獄
上列被告因違反毒品危害防制條例案件，經檢察官提起公訴（95
年度毒偵字第1527號），被告於準備程序中就被訴事實為有罪之
陳述，經本院合議庭裁定改以簡式審判程序審理，判決如下：
    主  文
甲○○施用第一級毒品，累犯，處有期徒刑捌月，減為有期徒刑
肆月，如易科罰金，以新臺幣壹仟元折算壹日。
    事  實
一、甲○○前於民國93年間因竊盜及妨害公務案件，經本院以93
    年度易字第271 號判決判處應執行有期徒刑1 年確定；再於
    93年間因施用毒品案件，經本院以93年度訴字第430 號判決
    判處有期徒刑10月確定，上開二案接續執行，於95年1 月13
    日因縮短刑期假釋出監，嗣於95年4 月10日縮刑期滿假釋未
    經撤銷以執行完畢論。
二、甲○○於90年間因施用毒品案，經本院以90年度毒聲字第
    406 號裁定送觀察、勒戒，因認有繼續施用毒品傾向，再由
    本院以90年度毒聲字第810 號裁定送強制戒治，又經本院以
    90年度毒聲字第1588號裁定停止戒治處分，並付保護管束，
    甲○○於90年10月4 日出所（接續執行他罪之徒刑），嗣於
    91年4 月28日戒治期滿，而經臺灣屏東地方法院檢察署檢察
    官於91年5 月2 日以91年度戒毒偵字第111 號為不起訴處分
    確定。詎其仍不知戒治毒癮，竟於觀察勒戒、強制戒治執行
    完畢釋放5 年內，基於施用第一級毒品海洛因之犯意，於95
    年7 月29日7 時許，在其位於屏東縣四維村光榮街127 號之
    住處內，將海洛因摻入置入針筒以注射之方式施用第一級毒
    品海洛因1 次。嗣於95年7 月30日11時許，在屏東縣竹田鄉
    ○○村○○路○○段732 地號養蝦池因竊盜案件為警查獲，
    經其同意採尿送驗後結果呈嗎啡陽性反應，始悉上情。
三、案經屏東縣警察局潮州分局報告臺灣屏東地方法院檢察署檢
    察官偵查起訴。
    理  由
一、本案被告甲○○所犯為死刑、無刑徒刑或最輕本刑為3 年以
    上有期徒刑以外之罪，其於準備程序中就被訴事實為有罪之
    陳述，經法官告知簡式審判程序之旨，並聽取公訴人之意見
    後，依刑事訴訟法第273 條之1 第1 項規定，裁定由受命法
    官獨任進行簡式審判程序，合先敘明。
二、上開事實，業據被告甲○○於本院審理時坦承不諱，且被告
    為警查獲時採尿送驗結果，呈嗎啡（即海洛因水解後之反應
    ）之陽性反應，有長榮大學確認報告1 紙在卷可證。上述鑑
    驗結果，係檢驗機關本於專業知識及以精密儀器或科學檢驗
    方法所得之結論，自可憑信，足見被告自白與事實相符，堪
    以採信。又被告前於90年間因施用毒品案，經本院以90年度
    毒聲字第406 號裁定送觀察、勒戒，因認有繼續施用毒品傾
    向，再由本院以90年度毒聲字第810 號裁定送強制戒治，又
    經本院以90年度毒聲字第1588號裁定停止戒治處分，並付保
    護管束，甲○○於90年10月4 日出所（接續執行他罪之徒刑
    ），嗣於91年4 月28日戒治期滿，而經臺灣屏東地方法院檢
    察署檢察官於91年5 月2 日以91年度戒毒偵字第111 號為不
    起訴處分確定之節，此有臺灣屏東地方法院檢察署刑案資料
    查註紀錄表及臺灣高等法院被告前案紀錄表各1 份在卷可參
    。從而，本件事證已臻明確，被告經觀察勒戒、強制戒治執
    行完畢釋放後，5 年內再犯本件施用第一級毒品海洛因之犯
    行，堪以認定。
三、查海洛因屬毒品危害防制條例第2 條第2 項第1 款所稱之第
    一級毒品，不得持有、施用，被告竟持以施用，核其所為，
    係犯同條例第10條第1 項之施用第一級毒品罪。其施用前持
    有海洛因之低度行為，應為施用之高度行為所吸收，不另論
    罪。再查被告前於93年間因竊盜及妨害公務案件，經本院以
    93年度易字第271 號判決判處應執行有期徒刑1 年確定；再
    於93年間因施用毒品案件，經本院以93年度訴字第430 號判
    決判處有期徒刑10月確定，上開二案接續執行，於95年1 月
    13日因縮短刑期假釋出監，嗣於95年4 月10日縮刑期滿假釋
    未經撤銷以執行完畢論，有臺灣高等法院被告前案紀錄表1
    份在卷可參，其受有期徒刑執行完畢，於5 年以內故意再犯
    本件最重本刑為有期徒刑以上之罪，為累犯，應依刑法第47
    條第1 項之規定，加重其刑。爰審酌被告經觀察、勒戒及強
    制戒治後，仍未能戒除毒癮，顯見其無戒毒悔改之意，惟念
    其施用毒品乃自戕行為，及其施用毒品之次數僅1 次、犯罪
    後雖坦認犯行，態度尚佳等一切情狀，量處如主文所示之刑
    。
四、末查本件被告犯罪時間在96年4 月24日以前，所犯為毒品危
    害防制條例第10條第1 項之罪，合於減刑條件，爰依中華民
    國96年罪犯減刑條例第2 條第1 項第3 款之規定，減其刑期
    二分之一，並諭知易科罰金之折算標準。
據上論斷，應依刑事訴訟法第273 條之1 第1 項、第299 條第1
項前段，毒品危害防制條例第10條第1 項，刑法第11條前段、第
41條第1 項前段，中華民國96年罪犯減刑條例第2 條第1 項第3
款、第7條、第9條，判決如主文。
本案經檢察官顏珮珊到庭執行職務
中　　華　　民　　國　　96　　年　　10　　月　　31　　日
                  刑事第二庭    法  官  陳海寧
以上正本證明與原本無異。
如不服本判決應於收受本判決送達後10日內向本院提出上訴書狀
，其未敘述上訴理由者，並得於提起上訴後10日內向本院補提理
由書狀（均須按他造當事人之人數附繕本）「切勿逕送上級法院
」
                                書記官  馮得弟
中　　華　　民　　國　　96　　年　　10　　月　　31　　日
附錄本案論罪科刑法條
毒品危害防制條例第10條第1項
施用第一級毒品者，處 6 月以上 5 年以下有期徒刑。
